# 请教陈版主，投资方对正在清算的联营企业的损益确认

提问人：流言菲语 时间：2017-11-14 17:54:05
陈版主，请教一个问题： A为投资方，持有B40%的股份，A对B进行权益法核算。 8 月 1 日，B进入清算期，A在 7 月 31 日这个时点确认了对B的损益调整，在B清算结束后，用其可收回金额与长投账面价值进行比较，确认收益或损失。A的处理方式是否正确？

回答人：chenyiwei
基本合理。需要注意的是在权益法核算时，需将B以非持续经营基础编制的报表转换为按持续经营基础编制，在此基础上进行权益法核算，可参考《瑞华研究2010~2016汇编》之“问题3-2-97（子公司清算期间的合并报表问题）”。